臺灣高雄地方法院刑事判決　　　　　　　96年度易字第1721號
公　訴　人　臺灣高雄地方法院檢察署檢察官
被　　　告　丙○○
上列被告因竊盜案件，經檢察官提起公訴（95年度偵字第27200
號、第31682 號），本院判決如下：
    主  文
丙○○犯竊盜罪，處有期徒刑參月，如易科罰金，以新臺幣壹仟
元折算壹日；又犯竊盜未遂罪，處拘役肆拾日，如易科罰金，以
新臺幣壹仟元折算壹日。
    事  實
一、丙○○基於意圖為自己不法所有之犯意，先後於：
(一)、民國95年9 月19日凌晨3 時許，在高雄縣梓官鄉○○○街6 號
    前之空地，以不詳方式竊取大詠工程行所有之鐵塊1 批（總
    重量為350 公斤）得手，並於同日上午8 時30分許，將之載
    運至位在高雄縣梓官鄉○○○路77號之昇益資源回收場販賣
    ，得款新臺幣（下同）2275元，嗣為警循線查獲，並扣得上
    開鐵塊（已發還大詠工程行人員乙○○），因而查悉上情。
(二)、95年11月30日凌晨零時55分許，駕車行經高雄縣梓官鄉○○
    路51之1 號處，見位在該處之泰昱工程行工廠未設有大門，
    遂進入該工廠內，以徒手搬運之方式，著手竊取泰昱工程行
    負責人丁○○所有之H 型鋼鐵1 塊（重量為70公斤），於搬
    運過程中，適為居住在上開工廠對面之丁○○女兒蘇婉婷發
    現，乃隨即告知丁○○，丁○○因而以電話報警處理，嗣於
    同日凌晨1 時20分許，經警前來而當場查獲丙○○，並在上
    開工廠出口處附近，扣得前揭尚未為丙○○竊取得手之H 型
    鋼鐵1 塊（已發還丁○○），因而查悉上情。
二、案經丁○○訴由高雄縣政府警察局岡山分局報請臺灣高雄地
    方法院檢察署檢察官偵查起訴。
    理  由
壹、程序方面
一、按被告以外之人於審判外之言詞或書面陳述，除法律有規定
    者外，不得作為證據，刑事訴訟法第159 條第1 項定有明文
    。又被告以外之人於審判外之陳述，雖不符前4 條之規定，
    而經當事人於審判程序同意作為證據，法院審酌該言詞陳述
    或書面陳述作成時之情況，認為適當者，亦得為證據。當事
    人、代理人或辯護人於法院調查證據時，知有第159 條第1
    項不得為證據之情形，而未於言詞辯論終結前聲明異議者，
    視為有前項之同意，刑事訴訟法第159 條之5 亦定有明文。
    本件證人乙○○、蕭勝隆、蘇琬婷、丁○○於警詢中之陳述
    ，為被告以外之人於審判外之言詞陳述，而卷附證人乙○○
    、丁○○出具之贓物認領保管單，則係被告以外之人於審判
    外之書面陳述，而公訴人及被告丙○○，就上開言詞及書面
    陳述，未於本院審理過程中聲明異議，本院並審酌前開言詞
    及書面陳述作成時之情況均屬正常，且與本案相關之待證事
    實具有關連性，認適當作為證據，依前開刑事訴訟法第159
    條之5 之規定，認上開陳述均具有證據能力。
二、次按，被告以外之人於偵查中向檢察官所為之陳述，除顯有
    不可信之情況者外，得為證據，刑事訴訟法第159 條之1 第
    2 項定有明文。本件證人黃蔡自於檢察官偵查中所為之證述
    內容，業經其具結擔保其證詞之真實性，且經本院提示後，
    被告及公訴人對其證據能力不爭執，是並無顯有不可信之情
    況，且與本案相關之待證事實具有關連性，自應具有證據能
    力。
貳、實體方面
一、訊據被告矢口否認有何前開竊盜犯行，辯稱：關於前開犯罪
    事實(一)部分，伊雖有將該等鐵塊持至昇益資源回收場販售，
    但該等鐵塊係伊於案發當日上午6 時許，在蚵仔寮的海邊看
    到，伊以為是沒有人要的，方將之撿拾販賣；關於前開犯罪
    事實(二)部分，案發當天，伊因為心情不佳、外出喝酒，喝完
    酒要回家時，經過案發地點，伊剛好尿急，遂進入該工廠內
    上廁所，上完廁所後，伊看到上開H 型鋼鐵，突然心生要將
    該H 型鋼鐵搬走的念頭，就將之搬了約10公尺，嗣伊又覺得
    這樣做不對，就沒有繼續搬，故伊此部分亦未犯有竊盜罪云
    云。經查：
(一)、關於前開犯罪事實(一)部分，大詠工程行所有之鐵塊1 批（總
    重量為350 公斤），於前揭時、地失竊，嗣於失竊同日上午
    8 時30分許，該等鐵塊由被告載運至上開昇益資源回收場販
    賣，並得款2275元等事實，業據證人乙○○、證人即昇益資
    源回收場負責人蕭勝隆於警詢中（見警1 卷第3 至6 頁）、
    證人即大詠工程行負責人黃蔡自於偵訊中（見偵1 卷第9 、
    10頁）證述明確，並有證人乙○○出具之贓物認領保管單在
    卷可稽（見警1 卷第12頁），且為被告所不否認，堪以認定
    。被告雖以前詞辯稱其未竊取上開鐵塊，然上開鐵塊之失竊
    時間，與被告將該等失竊鐵塊持至昇益資源回收場販售之時
    間，前後僅相距不到6 小時，則以2 者時間上之緊密性，衡
    諸常理，已難遽以排除該等鐵塊係被告所竊取；而參以現今
    鋼鐵價格甚佳，上開失竊鐵塊顯屬有相當財產價值之物品，
    業據證人黃蔡自於偵訊中證述明確（見偵1 卷第10頁），且
    由被告販售上開鐵塊而得款2275元乙情亦足為佐，則上開鐵
    塊是否會如被告所言，遭人隨意棄置而為被告所拾得，實有
    所疑；此外，上開遭竊之鐵塊，共計350 公斤，重量非輕，
    是至大詠工程行竊取該等鐵塊之人，當係耗費相當之氣力，
    方將該等鐵塊竊取得手，且該等鐵塊又係具有相當價值之物
    品，業如前述，則下手行竊該等鐵塊之人，豈會於辛苦竊取
    得手後，又隨即將之運往海邊棄置丟棄？此顯然有悖於一般
    常情，足證被告所辯，要屬事後卸責之詞，無可採信，從而
    ，被告此部分犯行，事證已臻明確，堪以認定。
(二)、關於前開犯罪事實(二)部分，被告於前揭時、地，在泰昱工程
    行工廠內，以徒手搬運之方式，將上開重量為70公斤之H 型
    鋼鐵1 塊，自原放置處所，搬運至該工廠出口處附近等事實
    ，業據被告自承如上，核與證人蘇琬婷、丁○○於警詢中所
    述情節相符（見警2 卷第7 至11頁），並有證人丁○○出具
    之贓物認領保管單（見警2 卷第16頁）、現場蒐證相片（見
    警2 卷第22、23頁）在卷可稽，堪以認定。被告雖以前詞辯
    稱其行為應不構成竊盜犯行，然按，行為人基於意圖為自己
    不法所有之竊盜故意，著手竊取他人財物者，即應成立竊盜
    罪，至於最終是否生竊得他人財物之結果、行為人是否因己
    意而中止竊盜行為之實行，僅係行為人之行為應論以竊盜既
    遂罪或竊盜未遂罪，及得否生減輕或免除其刑之效果爾，對
    於竊盜罪之成立並無影響。本件被告明知上開H 型鋼鐵，係
    他人所有之財物，竟因欲搬走該H 型鋼鐵，將之自原放置處
    所搬運至泰昱工程行工廠出口附近，則其基於意圖為自己不
    法所有之竊盜故意，而有著手竊取他人財物之行為甚明，揆
    諸上開說明，其所為自應論以竊盜罪，是被告辯稱其上開行
    為不構成竊盜犯行云云，顯無可採。另被告雖陳稱其有己意
    中止實行前揭竊盜行為之情，然依證人丁○○於警詢中所述
    ：伊見到被告在搬運上開H 型鋼鐵時，就立即報警處理，之
    後又見到被告要搬第2 塊H 型鋼鐵，伊遂上前制止被告等語
    （見警2 卷第10頁），足見被告係因證人丁○○之制止，方
    未持續為前揭竊盜行為，並非基於己意而中止，是被告所辯
    此節，亦無可採。另按，竊盜罪既遂與未遂之區別，應以所
    竊之物已否移入自己實力支配之下為標準，若雖已著手竊取
    他人財物，然尚未將該物品移歸自己實力支配之下，即應認
    係竊盜未遂。本件被告竊取之上開H 型鋼鐵，重量達70公斤
    ，且有相當之體積，非得輕易搬運之物，有該H 型鋼鐵相片
    在卷可佐（見警2 卷第22頁），並據被告於本院審理中自陳
    在卷（見本院卷第13頁），而被告為證人丁○○制止其竊盜
    犯行時，僅將上開H 型鋼鐵搬運至前揭工廠出口附近，尚未
    將之搬運至其所駕駛之汽車上，已如上述，是以當時情形，
    被告尚無法輕易將該H 型鋼鐵搬離上開處所，自無從認該H
    型鋼鐵已在被告實力支配之下，因此，被告此部分竊盜犯行
    要屬未遂無訛。綜上，被告此部分犯行，事證亦屬明確，洵
    堪認定。
二、核被告前開犯罪事實(一)所為，係犯刑法第320 條第1 項之竊
    盜罪；其前開犯罪事實(二)所為，係犯刑法第320 條第3 項、
    第1 項之竊盜未遂罪。被告先後2 次竊盜犯行，查無何裁判
    上一罪或實質上一罪關係，自應予以分論併罰。被告已著手
    於前開犯罪事實(二)竊盜行為之實施，然未生竊得他人財物之
    結果，為未遂犯，爰依刑法第25條第2 項之規定，按既遂犯
    之刑減輕其刑。茲審酌被告正值青壯，為貪圖不法利益，竟
    率爾竊取他人財物，所為實不足取，且於犯後矢口否認犯行
    ，態度非佳，再參以其所竊取之財物價值及其犯罪手段等一
    切情狀，分別量處如主文所示之刑，復參酌被告教育程度為
    高職畢業、業工、家庭經濟狀況非佳等情（此為其於第2 次
    警詢中所自承），諭知易科罰金之折算標準，以示儆懲。
據上論斷，應依刑事訴訟法第299 條第1 項前段，刑法第320 條
第1 項、第3 項、第25條第2 項、第41條第1 項前段，刑法施行
法第1 條之1 條，判決如主文。
本案經檢察官甲○○到庭執行職務。
中　　華　　民　　國　　96　　年　　6 　　月　　12　　日
                  刑事第五庭    法　官 陳君杰
以上正本證明與原本無異。
如不服本判決，應於判決送達後10日內，向本院提出上訴狀。
中　　華　　民　　國　　96　　年　　6 　　月　　12　　日
                                書記官 陳昱良
附錄本判決論罪科刑之法條：
刑法第320 條
意圖為自己或第三人不法之所有，而竊取他人之動產者，為竊盜
罪，處5 年以下有期徒刑、拘役或500 元以下罰金。
意圖為自己或第三人不法之利益，而竊佔他人之不動產者，依前
項之規定處斷。
前二項之未遂犯罰之。
